Minutes et répertoires du notaire Charles SADRON, 9 juin 1633 - 17 juin 1641 (étude VIII)
Archives nationales
- Minutes de Charles SADRON, 1631 - 1645; MC/ET/VIII/637 - MC/ET/VIII/654
  - Minutes. 1640, janvier - juin, janvier - juin 1640; MC/ET/VIII/652; Document détérioré.
    - SERRURERIE (marché de) § Devis et marché des ouvrages de serrurerie à faire en une maison sise rue Saint-Côme, près de la Vieille porte Montmartre, et marché par Jean MATISSART maître serrurier à Paris demeurant rue du Plâtre, à Germain GISSEY, sculpteur ordinaire du Roi, demeurant rue des Vieux-Augustins, moyennant 7 £. 10 s. pour les croisées à 6 guichets, 105 s. pour les portes à locquets 80 livres pour la porte cochère etc., 12 mars 1640; MC/ET/VIII/652
      devis; marché; Matissart, Jean; serrurier
    - Marché entre Jean Matissart, maître serrurier, demeurant rue du Plâtre, et Germain Gissey, sculpteur ordinaire du roi, pour les travaux de serrurerie du bâtiment que ledit Gissey fait construire rue Saint-Côme, moyennant 7 livres 10 sols pour chacune des croisées à six guichets, 105 sols pour les ferrures des portes de chambre, 3 sols tournois pour la livre de gros fer et 2 sols 6 deniers tournois pour chaque verge de fer des vitres., 12 mars 1640; MC/ET/VIII/652
      marché; Plâtre (rue du); Saint-Côme (rue); Gissey, Germain; Matissart, Jean; sculpteur; serrurier
    - ROGIER (Antoine) Conseiller du Roi, maître des courriers et contrôleur provincial des postes en la généralité d'Auvergne, demeurant en la maison de la poste, rue Saint-Jacques. § Procuration de Antoine ROGIER, ayant le droit cédé de Jean CHEGARAY, marchand à Bordeaux, à Charles MEY, marchand de Rouen., 14 mars 1640; MC/ET/VIII/652
    - BARBERET (Jean) maître horloger, bourgeois de Paris, demeurant rue de la Vieille-Draperie § Compte final entre Catherine de LAGRANGE, veuve de Philippe MESSIER, maître brodeur chasublier, marchand bourgeois de Paris demeurant rue de la Vieille-Draperie et. .., 19 mars 1640; MC/ET/VIII/652
      Barberet, Jean
    - JOIGNY (Congrégation Notre-Dame de) § Quittance de Pierre DUMONT, marchand bourgeois de Paris, fondé de procuration des religieuses de la Congrégation Notre-Dame de JOIGNY à Noëlle de SAXON, femme de Charles de QUINCARNON, écuyer demeurant rue des Fossoyeurs à Saint-Germain-des-Prés, de 1700 livres pour la profession de Charlotte-Antoinette de QUINCARNON, leur fille, au couvent de la Congrégation Notre-Dame de JOIGNY (Pièces jointes), 22 mars 1640; MC/ET/VIII/652
      quittance; Saxon, Noëlle de
    - GOBERT (François) Bourgeois de Paris, rue du Chat-qui-Pêche § Inventaire après décès de François GOBERT, à la requête de Perrette DANCY, sa veuve, en présence de Pierre DANCY, maître menuisier, oncle et subrogé tuteur et de Simon GAITET, maître fourbisseur d'épées tuteur de Marie GOBERT, fille dudit défunt et de défunte Huguette GUILLET, sa 1ère femme., 24 mars 1640; MC/ET/VIII/652
      inventaire; Gobert, François
    - CHÂTELET (grand) (Place et boutique contre les murs du) du côté de Saint-Leufroy, vis-à-vis des Boucheries § Bail par Antoine COCHEGREU, maître savetier à Paris, pour 3 ans, à Marguerite LEVESQUE, marchande publique femme de Gervais de LA ROUE, marchand fruitier à Paris, demeurant au Pied de Boeuf, place aux Veaux, d'une place et boutique au grand CHÂTELET, moyennant 45 l. par an., 27 mars 1640; MC/ET/VIII/652
      bail; Châtelet (grand); Cochegreu, Antoine
    - MACONNERIE (marché de) § Devis et marché par Pierre BELIN, maître maçon à Paris demeurant au faubourg Saint-Marcel rue du Noir, à Marie GRANDHOMME, veuve de Jean-Philippe CAUL, marchand bourgeois de Paris, des ouvrages de maçonnerie à faire en une montée à la petite maison appartenant à ladite dame CAUL, rue de Lourcines moyennant six vingts livres. A la suite: 1640 9 et 17 avril, 2 quittances., 30 mars 1640; MC/ET/VIII/652
      quittance; devis; marché; Belin, Pierre; Grandhomme, Marie; Caul, Jean-Philippe; maçon
    - WIGNEROT (François de) Général des Galères de France et Françoise DU GUEMADEUC, son épouse, demeurant rue Portefoin § Transaction entre François de WIGNEROT et les autres héritiers de défunt Gilles de RUELLAN, chevalier, seigneur du ROCHER PORTAIL.; Mainlevée. Protestation par Jacques COLLET, au nom de François de WIGNEROT, auprès du duc de BRISSAC. (3 actes), 2 avril, 6 et 7 juin 1640., 2 avril 1640 - 7 juin 1640; MC/ET/VIII/652
    - CORNU (Jean) marchand orfèvre, bourgeois de Paris, demeurant rue Neuve Saint-Louis, paroisse Saint-Barthélemy § Quittance de. .. se portant fort de Marguerite CASSIN, veuve de Jean GAUMONT, à Maxime LE NOBLE conseiller du Roi., 3 avril 1640; MC/ET/VIII/652
      quittance; Cornu, Jean
    - BIDAL (Benoît) marchand bourgeois de Paris, demeurant rue et paroisse Sainte-Croix en la Cité § Quittance de rachat par Benoît BIDAL à Guillaume de LA CHAMPAIGNE, juré du Roi ès oeuvres de charpenterie, bourgeois de Paris y demeurant rue Phelippeaux.; Mise en service de Jean PINGEON chez Benoît BIDAL; Marché de menuiserie à Benoît BIDAL, 9, 11 et 18 avril 1640., 9 avril 1640 - 18 avril 1640; MC/ET/VIII/652
      quittance; marché; La Champaigne, Guuillaume
    - RIOM (poste de) § Déclaration de Joseph ROGIER, conseiller du Roi, receveur et payeur des espèces du présidial de la ville de Riom, demeurant en la maison de la Poste à Paris, au profit d'Antoine ROGIER, son oncle, maître des courriers de la généralité d'Auvergne.; Procuration dud. Joseph ROGIER, à François NOTAIRE, maître de la poste de RIOM, 12 avril 1640; MC/ET/VIII/652
      procuration; déclaration; Rogier, Joseph
    - ROGIER (Antoine) Conseiller du Roi, maître des courriers des généralités d'Auvergne et Limoges, demeurant en la maison de la poste, rue Saint-Jacques. § Procuration de Antoine ROGIER à Catherine MAUPLE, veuve de Jean ROGIER, son frère.; Procuration de Antoine ROGIER à Jean GAYON, praticien à Limoges pour la succession dud. ROGIER son frère.; Déclaration de Joseph ROGIER, bourgeois de Paris demeurant rue Saint-Jacques en la maison de la poste, au profit d'Antoine ROGIER son oncle., 12 avril 1640; MC/ET/VIII/652
    - MALLEROYS (Etienne de) Portemanteau ordinaire du Prince de Condé, demeurant en sa maison de La Mothe près de Bar-sur-Aube, de présent à Paris, logé rue de la Huchette. § Constitution par Etienne de MALLEROYS se faisant fort de Jeanne FAVEROI, sa femme, à Georges MALLEROYS son frère, huissier du Roi en la cour de Parlement., 13 avril 1640; MC/ET/VIII/652
      Malleroys, Etienne de
    - DESPORTES (Louis) Ecuyer, sieur de la Bérangère, demeurant en la maison de la Grosse écritoire rue Gervais-Laurent. § Mariage de François HOCHART, compagnon franger à Paris demeurant rue Saint-Antoine, paroisse Saint-Paul, fils de défunts Charles HOCHART et de Marie BRAYER, et de Louise DURIER veuve en 1ères noces de François VERNIER, en 2èmes noces de Nicolas BUGUET, demeurant rue Saint-Antoine, paroisse Saint-Paul, en présence de Louis DESPORTES, ami; Obligation de Louis DESPORTES agissant comme procureur de Aignan ESNAULT, dit des SABLONS, et de Guillaume DUVAL, bourgeois de Paris, Françoise BOURDON, sa femme, envers Robert SADRON, bourgeois de Paris. ( En marge: 1652, 24 février, quittance), 14, 17 et 18 avril 1640., 14 avril 1640 - 18 avril 1640; MC/ET/VIII/652
      contrat de mariage; obligation; quittance; Desportes, Louis
    - VILLIERS-le-BEL § Vente de vignes à VILLIERS-le-BEL entre deux marchands de VILLIERS-le-BEL, 14 avril 1640; MC/ET/VIII/652
    - DEBEUF (Jean) maître tourneur à Paris, demeurant grande rue Mouffetard. § Consentement par. .. à Jacques GASTELAN, marchand chapelier, bourgeois de Paris à ce que ce dernier puisse faire un bâtiment dans la cour de la maison habitée par. .. et dont il est propriétaire., 16 avril 1640; MC/ET/VIII/652
      Debeuf, Jean
    - ROGIER (Antoine) Conseiller du Roi, maître des courriers et contrôleur provincial des postes en la généralité d'Auvergne, demeurant en la maison de la poste, rue Saint-Jacques. § déclaration de Daniel MARTIN, bourgeois de Paris demeurant en ladite maison de la poste, comme quoi il ne prétend aucunement à l'office royal de messager ordinaire de Riom à Paris et Paris à Riom qui appartient à Antoine ROGIER, 16 avril 1640; MC/ET/VIII/652
      déclaration; Rogier, Antoine
    - Constitution par Germain Gissey, sculpteur ordinaire du roi, et par Marie Tremblay, sa femme, au profit de Toussaint Griselle, mesureur de grains, bourgeois de Paris, demeurant rue Troussevache, de 111 livres 2 sols 2 deniers de rente, au principal de 2000 livres, à employer à la construction du bâtiment qu'ils font édifier rue Saint-Côme., 17 avril 1640; MC/ET/VIII/652
      constitution de rente; Saint-Côme (rue); Troussevache (rue); Gissey, Germain; Griselle, Toussaint; Tremblay, Marie; officier civil (Ancien Régime); sculpteur
    - SADRON (Robert) bourgeois de Paris, § Obligation de Louis DESPORTES, écuyer, et autres, envers Robert SADRON, de 300 livres en prêt. (En marge: 1652, 24 février, quittance de Robert SADRON), 17 avril 1640 - 18 avril 1640; MC/ET/VIII/652
      obligation; quittance; Sadron, Robert
    - DEPERNAY (François) Chevalier, seigneur de MAGNY, SUILLY et autres lieux, demeurant ordinairement à Magny, actuellement logé au Roi François, paroisse Saint-Côme. § Mariage de François DEPERNAY et de Marie FRADET fille de défunt Claude FRADET, écuyer et de défunte Marie AUGIER, demeurant chez Antoine FRADET, son oncle, conseiller du Roi, rue du Jardinet (Nombreuses procurations de parents de François DEPERNAY, jointes), 17 avril 1640; MC/ET/VIII/652
      procuration; contrat de mariage; Depernay, François
    - SAINTE-CROIX (petite rue) en la Cité § Marché de menuiserie par Pierre LEGER, maître menuisier demeurant près de l'église Notre Dame, paroisse Saint-Christophe, à Benoît BIDAL, marchand bourgeois de Paris, pour les croisées en deux corps de logis qu'on bâtit de neuf petite rue Ste Croix en la Cité, A la suite: 1641, 13 février, quittance de 100 £.;; 1641, 11 mars, de 45 livres, 1641, 3 avril, de 40 livres, 1641, 29 mai, de 176 livres.; Marché de serrurerie par Denis JEAN, maître serrurier audit BIDAL, pour ladite maison., 18 avril 1640 - 24 avril 1640; MC/ET/VIII/652
      marché; Sainte-Croix (petite rue); Léger, Pierre
    - BOUTIQUE au PALAIS § (2 actes); Vente par Jannet METTAYER, marchand bourgeois de Paris et Justine MENESIE, sa femme, à Pierre PREVOST, marchand bourgeois de Paris demeurant rue de la Barillerie, de la 14e boutique de la petite salle à senestre du côté de la cour du Palais, moyennant 6000 livres., 19 avril 1640; MC/ET/VIII/652
      acte de vente; Mettayer, Jannet
    - CORDELLE (André) chirurgien ordinaire des écuries du Roi, demeurant rue des Fossés, paroisse Saint-Germain-l'Auxerrois. § Constitution par Etienne MASURE, prêtre, précepteur des pages de la petite écurie du Roi demeurant rue aux Fèves en la Cité, à André CORDELLE de 55 l. 11 s.1 d. de rente, moyennant 1000 livres. (A la suite: 1640, 17 novembre quittance de rachat par André CORDELLE), 19 avril 1640; MC/ET/VIII/652
      constitution de rente; quittance; Cordelle, André
    - AUBERVILLIERS § Vente par Pierre FREMIN, laboureur à AUBERVILLIERS et Agnès MALLET, sa femme, à Benoît BIDAL, marchand bourgeois de Paris demeurant en la petite rue et paroisse Sainte Croix en la Cité, de terres sises à AUBERVILLIERS lieux dits le vieux moulin et la mothe, moyennant 240 livres.; Marché de serrurerie à Benoît BIDAL; Marché de maçonnerie à Benoît BIDAL, 21, 23 et 30 avril 1640., 21 avril 1640; MC/ET/VIII/652
      acte de vente; Fremin, Pierre
    - SAINT-ANDRÉ-des-ARTS (rue) § Bail par Jacques NOBLET, Jacques REGNARD et René de CHENEVIERES, pour 6 ans, à Philippe BASANNIER, procureur en la cour de Parlement, d'une moitié de maison sise rue SAINT-ANDRÉ-des-ARTS, moyennant 300 livres de loyer annuel., 22 avril 1640; MC/ET/VIII/652
      bail; Noblet, Jacques
    - NAUDÉ (Gilles) Huissier au bureau des finances à Paris § Compte entre Pierre LABBÉ, Marchand bourgeois de Paris, comme exécuteur testamentaire de défunt Claude DESCANIN, Marchand bourgeois de Paris, et Marguerite DESCANIN, veuve de Gilles NAUDÉ, demeurant rue Geoffroy-l'Asnier., 23 avril 1640; MC/ET/VIII/652
      Naudé, Gilles
    - SAINT-VICTOR (faubourg) Maison à l'enseigne du Renard sise sur le fossé d'entre les portes Saint-Marcel et Saint-Victor § Bail par les tuteurs des enfants de défunt Daniel VOISIN, conseiller du Roi, pour 5 ans, à François LE SUEUR, maître tourneur à Paris demeurant en la maison du Renard sise sur le fossé d'entre les portes Saint-Marcel et Saint-Victor, de la Maison faubourg SAINT-VICTOR où il demeure, moyennant 160 livres de loyer annuel., 23 avril 1640; MC/ET/VIII/652
      bail; Voisin, Daniel
    - SERRURERIE (marché de) § Promesse par Denis JEAN, maître serrurier à Paris demeurant rue des Marmouzets, à Benoît BIDAL, marchand bourgeois de Paris, pour la fourniture de ce qui sera nécessaire en fer, serrures, etc. des bâtiments neufs que led. BIDAL fait en sa maison petite rue Ste Croix en la Cité; (A la suite: 1640, 18 décembre, quittance de 320 livres;; 1641, 14 février, quittance de 80 livres;; 1641, 17 avril, quittance de 100 £.;; 1641, 15 mai, quittance de 61 £ 5 sols.), 24 avril 1640; MC/ET/VIII/652
      quittance; marché; Jean, Denis; serrurier
    - LA BARRE (Adam de) Conseiller du Roi en ses conseils d'état et privé, président en la 3e chambre des enquêtes de la cour de Parlement, demeurant rue de l'Eperon, paroisse Saint-Côme. § Gratification par Adam de LA BARRE à Jean de LA BARRE, son fils, conseiller en la cour de Parlement, des avantages de la charge de président en ladite 3e chambre., 25 avril 1640; MC/ET/VIII/652
      La Barre, Adam de
    - SAINT-VICTOR (faubourg) Maison à l'enseigne de la Chasse, près de la porte de la ville. § Transport par René COUTADEUR, marchand de vins bourgeois de Paris, à Denis BUSSIERE, aussi marchand de vins, bourgeois de Paris, du droit de bail à lui fait sur la faubourg SAINT-VICTOR, par les héritiers de défunt Daniel VOISIN, à raison de 440 livres par an. (2 actes), 26 avril 1640; MC/ET/VIII/652
      transport de droits; Coutadeur, René
    - SAINT-VICTOR (faubourg) Maison à l'enseigne le Chien couchant, sur les fossés d'entre les portes Saint-Marcel et Saint-Victor. § Bail au nom des héritiers de défunt Daniel VOISIN, conseiller du Roi, pour 5 ans, à Thomas DESJARDINS, maître menuisier, demeurant en la faubourg SAINT-VICTOR à l'enseigne le Chien couchant, sur les fossés d'entre les portes Saint-Marcel et Saint-Victor, de ladite maison, moyennant 210 £. de loyer annuel., 27 avril 1640; MC/ET/VIII/652
    - SAINT-VICTOR (faubourg) Maison à l'enseigne du Levrier sise sur les fossés entre les portes Saint-Marcel et Saint-Victor. § Bail au nom des héritiers de défunt Daniel VOISIN, conseiller, notaire et secrétaire du R. pour 5 ans, à Paul RABIA, maître menuisier à Paris demeurant en la faubourg SAINT-VICTOR en la maison du Levrier sur le fossé d'entre les portes Saint-Marcel - Saint-Victor, de lad. maison, moyennant 210 livres de loyer annuel; Marché de vidange pour la faubourg SAINT-VICTOR, 27 avril 1640 - 23 juin 1640; MC/ET/VIII/652
      bail; marché; Voisin, Daniel
    - BERGER (Jean) Meunier à Paris, demeurant au logis de Jacques BERGER, son oncle, aussi meunier à Paris, rue de la Tannerie. § Mariage de Jean BERGER et de Marguerite LEVESQUE, fille de défunt Léonard LEVESQUE, laboureur en la paroisse Saint-Marc des Grains, vicomté de Domfront et de Charlotte MAHIET., 29 avril 1640; MC/ET/VIII/652
      contrat de mariage; Berger, Jean
    - MACONNERIE (marché de) § Devis et marché par Pierre MARIE, juré du Roi ès oeuvres de maçonnerie, à Benoît BIDAL, marchand bourgeois de Paris, de tous les ouvrages de maçonnerie à faire pour la construction de 2 corps de logis en une maison rue Sainte Croix en la Cité moyennant 7 livres 5 sols par toise d'ouvrages A la suite: 1641, 22 août, quittance, 30 avril 1640; MC/ET/VIII/652
      quittance; devis; marché; Marie, Pierre; Bidal, Benoît; maçon
    - LACROIX (Gaspard) Bourgeois de Paris. § Obligation de Christophe LESNE, garde des plaisirs du Roi en la forêt de Linois Bondy demeurant à Linois, envers Gaspard LACROIX bourgeois de Paris, de 105 livres pour avoir guéri de la maladie vénérienne Etiennette ROMAULT, à présent femme dudit LESNE., 2 mai 1640; MC/ET/VIII/652
      obligation; Lacroix, Gaspard
    - CORDONNIER (Maître) bourgeois de Paris MARTINAUT (Nicolas) demeurant à l'Avalloir du bout du Pont Saint-Michel faisant l'un des coins de la rue de l'Hirondelle § Transport de rente par Alexis EDENIN, écuyer, gouverneur pour le duc de BRISSAC de ses ville et château de SILLÉ-le-GUI, se faisant fort de Renée LE FERON, sa femme, à Nicolas MARTINAUT, 2 mai 1640; MC/ET/VIII/652
      transport de droits; Martinaut, Nicolas
    - BOUTIQUE au PALAIS § Bail par Claude LE DREULX, Marchand bourgeois de Paris, pour 4 ans, à Antoine BOURGAIN, aussi marchand bourgeois de Paris, de 3 pieds de BOUTIQUE au PALAIS faisant moitié de la 4e BOUTIQUE au PALAIS de la petite salle du Palais, du côté de la cour allant vers la Ste Chapelle, moyennant 350 l.. par an., 3 mai 1640; MC/ET/VIII/652
      bail; Le Dreulx, Claude
    - CHAUMONT (Jean de) Conseiller du Roi en son conseil d'Etat et garde-livres du cabinet de Sa Majesté. et Marie de BAILLEUL, son épouse, demeurant rue des Poullies § Transaction entre Jean de CHAUMONT et Jean GOUFFETTE fils l'aîné, marchand bourgeois de Paris., 3 mai 1640; MC/ET/VIII/652
      accord; Chaumont, Jean de
    - BOUTIQUE au PALAIS § Bail par Nicolas GACHON, marchand bourgeois de Paris, pour 5 ans, à Claude LE DREULX, marchand bourgeois de Paris, de 3 pides de BOUTIQUE au PALAIS faisant moitié de la 4e boutique de la petite salle du Palais, du côté de la cour vers la Ste Chapelle, moyennant 325 l.. de loyer annuel., 3 mai 1640; MC/ET/VIII/652
      bail; Gachon, Nicolas
    - SAINT-HONORÉ (rue) Maison à l'enseigne du Patin royal, paroisse Saint-Eustache. § Bail par Richard CAILLOU, marchand chapelier bourgeois de Paris, demeurant en la rue SAINT-HONORÉ, pour 2 ans, à Louis CADOT, marchand fripier à Paris, de lieux dépendant de ladite rue SAINT-HONORÉ, moyennant 240 livres de loyer annuel., 4 mai 1640; MC/ET/VIII/652
      bail; Caillou, Richard
    - SAINT-BLAISE (Jacques de) Chevalier seigneur baron de CHANGY et autres lieux, héritier de défunt Claude de SAINT-BLAISE, son père § Quittance de rachat par Claude PINEAU, veuve de Jean DUVAL, conseiller du Roi et receveur général des boîtes des monnaies de France, à Jacques de SAINT-BLAISE, 5 mai 1640; MC/ET/VIII/652
      quittance; Saint-Blaise, Jacques de
    - COSSÉ (François) duc de BRISSAC demeurant en son hôtel rue des Deux-Ecus et Guyonne de RUELLAN, son épouse. § Sommation par Jacques COLLET, agent des affaires et procureur de François de WIGNEROT, ayant charge de Pierre et Gilles de RUELLAN, Jacques BARRIN et Vincente de RUELLAN, son épouse, et de Philippe de COETLOGON, à Pierre GESLAIN, concierge de l'hôtel de Brissac, pour que François COSSÉ satisfassent au compromis fait entre eux comme héritiers de défunt Gilles de RUELLAN., 7 mai 1640; MC/ET/VIII/652
    - DEBAY (Laurent) maître parcheminier à Paris et Jeanne HERVÉ, sa femme, demeurant en la maison de l'Hermine, rue de la Vieille-Draperie. § Bail par Geneviève CROISET demeurant rue du Monceau-St Gervais, veuve de Séverin PINEAU, valet de chambre et chirurgien ordinaire du Roi, à Laurent DEBAY, de la maison où ils demeurent moyennant 480 livres de loyer annuel., 8 mai 1640; MC/ET/VIII/652
      bail; Debay, Laurent
    - JACQUES (Sébastien) Marchand bourgeois de Paris, rue Saint-Antoine. § Inventaire après décès de Sébastien JACQUES, à la requête de Marie PALLIOT, sa veuve, demeurant rue de la Licorne., 8 mai 1640; MC/ET/VIII/652
      inventaire; Jacques, Sébastien
    - BOUTIQUE au PALAIS § Bail par Benoît BIDAL, marchand bourgeois de Paris, pour 3 ans, à Antoine ROLAND, maître gantier-parfumeur, d'une BOUTIQUE au PALAIS sur le grand perron du Palais en montant à dextre, moyennant 400 livres de loyer annuel., 11 mai 1640; MC/ET/VIII/652
    - SAINTE-RADEGONDE (notaire de) près de Péronne en Picardie § Régularisation par Jean AMONIN, sieur de Longchamp et Antoinette NEPVEU, sa femme, demeurant rue de Lourcines, de leur contrat de mariage passé devant le notaire de SAINTE-RADEGONDE qui eut toutes ses minutes brûlées il y a 3 ou 4 ans par les ravages faits par les ennemis en Picardie., 16 mai 1640; MC/ET/VIII/652
      contrat de mariage; Amonin, Jean
    - SERRURIER (Me) (Apprentissage) § Mise en apprentissage par Jeanne GAUDIN, veuve de Claude LESPICIER, marchand boulanger au faubourg Saint-Jacques, demeurant grande rue dud.lieu, pour 5 ans, de son fils, Antoine LESPICIER, chez Pierre GAILLARD maître serrurier demeurant rue Neuve Saint-Louis, paroisse Saint-Barthélemy à Paris, sans aucun débours., 17 mai 1640; MC/ET/VIII/652
      contrat d'apprentissage; Gaudin, Jeanne
    - ROGIER (Antoine) Conseiller du Roi, maître des courriers et contrôleur provincial des Postes en la généralité d'Auvergne, demeurant rue Saint-Jacques, en la maison de la poste. § Obligation de François SALOMON, chevalier et d'Antoine ROGIER envers Catherine de LA GRANGE, veuve de Philippe MESSIER maître brodeur-chasublier demeurant rue Saint-Denis, paroisse Saint-Sauveur, de 3167 livres en prêt. (A la suite: même date: indemnité à Antoine ROGIER;; 1641, 24 mai, quittance des héritiers de défunte Catherine de LA GRANGE dont Jean BARBERET, maître horloger, demeurant rue de la Vieille-Draperie à cause de défunte Catherine MESSIER, sa femme, Laurent MESSIER, maître brodeur à Paris, demeurant rue Saint-Denis, paroisse Saint-Sauveur, Pierre MESSIER, marchand orfèvre, bourgeois de Paris, demeurant rue des Arcis); Titre nouvel à lad. de LA GRANGE pour une maison sise à Lizy-sur-Ourcq., 18 mai 1640; MC/ET/VIII/652
      obligation; quittance; Rogier, Antoine
    - Transaction ou déguerpissement entre René Chaudet, conseiller du Roi et commis au contrôle des consignations du Grand Conseil, rue du Foin, et Françoise de Lavergne, veuve de Charles Chastelain, tabellion d'Héricy, 20 mai 1640; MC/ET/VIII/652
      Mention dans le répertoire du notaire coté:
      MC/RE/VIII/1
      Actes signalés par Thierry Boudignon, 2003-2012 (base de données migrée: voir contexte dans le Plan d’orientation général - Notaires de Paris, guides thématiques du Minutier).
      accord; Héricy (Seine-et-Marne); Foin (rue du); Chastelain, Charles; Chaudet, René; Lavergne, Françoise de; commis d'administration (Ancien Régime); tabellion
    - CORDONNIER (Apprentissage) § Mise en apprentissage par Etienne COUPPEI prêtre habitué en l'église Saint-Pierre-des-Arcis, pour 10 mois, de Etienne CORBIN, fils de défunt Michel CORBIN et de Renée de GRANGERE, chez Denis DUCHAISNE, cordonnier de la Reine mère du Roi demeurant rue de la Vieille-Draperie, sans aucun débours.; Marché de maçonnerie par Thomas FONTAINE, maître maçon, à Denis DUCHAISNE, pour sa maison du Petit Louvre, rue de Grenelle à Saint-Germain-des-Prés. Promesse à Denis DUCHAISNE, 21 mai 1640; MC/ET/VIII/652
      contrat d'apprentissage; Couppei, Etienne
    - SEIGNEUR (Jean) marchand papetier et libraire, bourgeois de Paris, demeurant rue Chartrier. § Mise en apprentissage par Jean SEIGNEUR de son fils Isaac SEIGNEUR, chez Jacques GATELIER, marchand chapelier à Paris., 21 mai 1640; MC/ET/VIII/652
      contrat d'apprentissage; Seigneur, Jean
    - GRENELLE (rue de) Maison à l'enseigne le Petit Louvre, paroisse Saint-Sulpice § Devis et marché d'ouvrages de maçonnerie à faire en la. .., par Thomas FONTAINE, maçon à Saint-Germain-des-Prés rue des Egoux, à Denis DUCHAISNE, Cordonnier de la reine mère du Roi moyennant 100 livres. A la suite: 1640, 28 mai, quittance de 50 livres, 1640, 10 juin, quittance de 50 livres., 25 mai 1640; MC/ET/VIII/652
      quittance; devis; marché; Grenelle (rue de); Fontaine, Thomas